# 利润分配表里的其他转入

提问人：709046552 时间：2018-12-17 13:12:18
陈版，审计的TB表中的利润表里的“其他转入”一般是什么内容

回答人：chenyiwei
“其他转入”比较少见，一般是不通过利润表直接增加未分配利润，如：（ 1 ）股东会决议撤销原先的利润分配决议，相应转回应付股利；（ 2 ）按准则规定不能转入损益的其他综合收益在其实现后直接转入未分配利润。

提问人：709046552 时间：2018-12-17 21:02:11
被投资企业所做的以前年度损益调整也属于利润分配表里年初未分配利润底下的其他转入吧

回答人：chenyiwei
不会、以前年度损益调整在编制报表时应调整前期比较数据，不是作为本期的其他转入。